臺灣基隆地方法院刑事判決　
110年度金訴字第120號
公  訴  人  臺灣基隆地方檢察署檢察官
被      告  許品慈





上列被告因違反洗錢防制法等案件，經檢察官提起公訴（110年
度偵字第2970號、110年度偵字第4383號、110年度偵緝字第211
號、110年度偵緝字第212號、110年度偵緝字第213號、110年度
偵緝字第214號），本院判決如下：
    主  文
許品慈幫助犯洗錢防制法第十四條第一項之洗錢罪，處有期徒刑
2月，併科罰金新臺幣3萬元，罰金如易服勞役，以新臺幣1千元
折算1日。
    事  實
許品慈可預見將金融帳戶交予他人使用，可能淪為他人從事詐欺
取財犯罪或隱匿該犯罪所得去向之工具，仍基於幫助詐欺取財及
幫助洗錢之不確定故意，於民國109年7月20日申請掛失、補發郵
局帳號00000000000000號帳戶(下稱本案郵局帳戶)之存摺及提款
卡後，旋在新北市某便利商店寄送給不詳之人使用。嗣該不詳之
人取得本案郵局帳戶資料，即於109年7月23日至109年7月26日間
，以儲值投資外幣、虛擬貨幣為幌子，誘騙附表所示「詐欺對象
」，於附表所示「匯款時間」，將附表所示「匯款金額」轉入本
案郵局帳戶，再使用本案郵局帳戶提款卡提領上開轉入之款項，
以此方式隱匿詐欺取財犯罪所得之去向。
    理  由
一、認定事實所憑之證據及理由：
　　前揭事實，業據被告許品慈於本院審理時坦認屬實，且附表
    所示「詐欺對象」因受騙而匯款至本案郵局帳戶之事實，有
    附表所示之「證據」及本案郵局帳戶基本資料、歷史交易清
    單可以佐證。又本案郵局帳戶前於109年7月2日上午11時42
    分至109年7月4日中午12時7分掛失補發存摺及提款卡後，於
    109年7月4日下午5時58分至6時5分間即有新臺幣99,983元之
    款項轉入再轉出，嗣於109年7月20日再次掛失補發存摺及提
    款卡後，附表所示「詐騙對象」即接連受騙匯入款項(110年
    度偵字第2970號卷第67至71頁)，對照被告於本院準備程序
    及審理時供稱：我記得本案郵局帳戶掛失過2次，我曾經找
    工作把本案郵局帳戶寄出去，沒有下文，所以去掛失補辦，
    之後又找工作把本案郵局帳戶寄出去，帳戶才被凍結，109
    年7月20日掛失帳戶是因為找到第2份工作，上開工作分別是
    賭博網站跟網拍，對方都是說需要金融帳戶確保金流，什麼
    金流我搞不清楚，報酬怎麼算我也沒有問清楚，我想說兼職
    的有薪水就好，我有覺得怪怪的，但是想要賺錢，所以把帳
    戶交出去等語(本院卷第127、129、280頁)，足證被告於109
    年7月初即曾將本案郵局帳戶交予不詳之人用以收領不詳款
    項，且該不詳之人取得本案郵局帳戶後旋即失聯，被告自可
    預見收取他人金融帳戶使用之人極有可能是騙子，仍為賺取
    報酬，再次於109年7月20日掛失補發本案郵局帳戶之存摺及
    提款卡後，交予不詳之人使用，並容任本案郵局帳戶在外流
    通，至109年7月27日本案郵局帳戶遭通報警示前均未曾辦理
    掛失(110年度偵字第970號卷第87頁)，主觀上確實具有幫助
    詐欺取財及洗錢之不確定故意。綜上所述，本案事證明確，
    被告犯行堪以認定。
二、論罪科刑：
　㈠被告將本案帳戶交予不詳之人，供該不詳之人用以收領詐欺
    取財犯罪所得款項，使偵查機關難以查知贓款流向而隱匿特
    定犯罪所得之去向，然被告並未參與詐欺取財罪及洗錢罪之
    構成要件行為，且無證據證明被告主觀上有共同詐欺或洗錢
    之犯意聯絡，自應認被告係基於幫助之意思提供本案郵局帳
    戶，核屬幫助犯。是被告所為，係犯刑法第30條第1項前段
    、第339條第1項之幫助詐欺取財罪及刑法第30條第1項前段
    、洗錢防制法第14條第1項之幫助洗錢罪。又被告以一行為
    同時觸犯上開二罪名，並侵害附表所示數個「詐騙對象」之
    財產法益，屬想像競合犯，依刑法第55條規定，應從一重論
    以幫助洗錢罪。
　㈡被告前因施用第二級毒品案件，經本院以106年度基簡字第12
    73號判決判處應執行有期徒刑6月確定，於107年2月5日易科
    罰金執行完畢(下稱前案)，此經本院核閱臺灣高等法院被告
    前案紀錄表屬實。被告於前案徒刑執行完畢後，5年以內故
    意再犯本案有期徒刑以上之罪，為累犯，然被告構成累犯之
    前科，犯罪性質及所侵害法益均與本案犯行不同，且執行完
    畢日期距離本案犯罪日期已逾2年，故難認被告對於刑罰之
    反應力薄弱，核無加重法定刑之必要，爰不依刑法第47條第
    1項加重其刑。
　㈢洗錢防制法第16條第2項規定：「犯前二條之罪，在偵查或審
    判中自白者，減輕其刑」，被告於本院審理時對於所犯同法
    第14條第1項之罪自白不諱，依首開規定，應予減輕其刑。
    又被告為幫助犯，且其提供之金融帳戶僅係詐騙行為人收領
    犯罪所得款項之工具，可替代性高，對於實現犯罪結果之助
    力有限，爰依刑法第30條第2項規定遞減輕其刑。
　㈣本院審酌被告因貪圖自身利益，貿然將金融帳戶交予不詳之
    人使用，供他人用以收領詐欺犯罪所得之款項而隱匿身分，
    增加偵查機關查緝詐欺行為人及附表所示「詐騙對象」求償
    之困難性，犯罪所生之損害不輕；惟被告係基於不確定故意
    而為本案犯行，主觀惡性較為輕微，且本案郵局帳戶係於10
    9年7月27日通報警示，供犯罪使用之期間不長；另被告與告
    訴人黃帷擎在本院調解成立，但遲未履行調解內容(本院卷
    第287至288頁及本院111年1月18日電話紀錄表，其餘告訴人
    及被害人未對被告求償)；兼衡被告之犯後態度、智識程度
    、生活狀況(本院卷第130、227頁)、前科素行及其最終未因
    本案犯行而獲利等一切情狀，量處如主文所示之刑，併諭知
    罰金易服勞役之折算標準。
據上論斷，應依刑事訴訟法第299條第1項前段，判決如主文。
本案經檢察官蕭擁溱提起公訴，檢察官陳宜愔到庭執行職務。
中　　華　　民　　國　　111 　年　　1 　　月　　21　　日
                  刑事第五庭  審判長法  官  吳佳齡 
　　　　　　　　　
　　　　　　　　　                  法  官  鄭虹眞
　　　　　　　　　               
　　　　　　　　　                  法　官　陳怡安
以上正本證明與原本無異。
如不服本判決應於收受送達後20日內向本院提出上訴書狀，並應
敘述具體理由；其未敘述上訴理由者，應於上訴期間屆滿後20日
內向本院補提理由書（均須按他造當事人之人數附繕）「切勿逕
送上級法院」。
中　　華　　民　　國　　111 　年　　1 　　月　　21　　日
                                    書記官　洪福基
附錄本案論罪科刑法條全文：
中華民國刑法第30條
（幫助犯及其處罰）
幫助他人實行犯罪行為者，為幫助犯。雖他人不知幫助之情者，
亦同。
幫助犯之處罰，得按正犯之刑減輕之。
中華民國刑法第339條
（普通詐欺罪）
意圖為自己或第三人不法之所有，以詐術使人將本人或第三人之
物交付者，處5年以下有期徒刑、拘役或科或併科50萬元以下罰
金。
以前項方法得財產上不法之利益或使第三人得之者，亦同。
前二項之未遂犯罰之。
洗錢防制法第14條
有第二條各款所列洗錢行為者，處7年以下有期徒刑，併科新臺
幣5百萬元以下罰金。
前項之未遂犯罰之。
前二項情形，不得科以超過其特定犯罪所定最重本刑之刑。